臺灣高等法院臺中分院刑事判決　　　 100年度上易字第1582號
上　訴　人
即　被　告　黃榮輝
上列上訴人因詐欺案件，不服臺灣臺中地方法院100年度易字第
2201號中華民國100年10月26日第一審判決（起訴案號：臺灣臺
中地方法院檢察署99年度偵緝字第1369號），提起上訴，本院判
決如下：
    主    文
上訴駁回。
    理    由
一、依刑事訴訟法第350條、第361條、第362條、第367條規定，
    不服地方法院之第一審判決而上訴者，須提出上訴書狀，並
    應敘述具體理由，為上訴必備之程式；其所提出之書狀未敘
    述上訴理由，或僅曾以言詞陳述上訴理由者，均應於上訴期
    間屆滿後20日內補提理由書於第一審法院。第一審法院經形
    式審查，認逾期未補提上訴理由者，應定期間先命補正；逾
    期未補正者，為上訴不合法律上之程式，應以裁定駁回。倘
    已提出上訴理由，但所提非屬具體理由者，則由第二審法院
    以上訴不合法律上之程式，判決駁回。而所謂具體理由，必
    係依據卷內既有訴訟資料或提出新事證，指摘或表明第一審
    判決有何採證認事、用法或量刑等足以影響判決本旨之不當
    或違法，而構成應予撤銷之具體事由，始克當之（例如：依
    憑證據法則具體指出所採證據何以不具證據能力，或依憑卷
    證資料，明確指出所為證據證明力之判斷如何違背經驗、論
    理法則）；倘僅泛言原判決認定事實錯誤、違背法令、量刑
    失之過重或輕縱，而未依上揭意旨指出具體事由，或形式上
    雖已指出具體事由，然該事由縱使屬實，亦不足以認為原判
    決有何不當或違法者（例如：對不具有調查必要性之證據，
    法院未依聲請調查亦未說明理由，或援用證據不當，但除去
    該證據仍應為同一事實之認定），皆難謂係具體理由，俾與
    第二審上訴制度旨在請求第二審法院撤銷、變更第一審不當
    或違法之判決，以實現個案救濟之立法目的相契合，並節制
    濫行上訴（最高法院97年度臺上字第892號判決意旨可資參
    照）。又理由是否具體，則屬第二審法院審查之範圍，不在
    命補正之列，亦即上訴書狀已記載理由，並有具體之敘述時
    ，其上訴既屬合法，第二審法院固應就其理由之是否可取，
    為實體之審理及判斷；如認其上訴書狀雖記載理由，但並未
    具體敘述時，則無須再命補正，可逕認其上訴不合法，以判
    決駁回之（此有最高法院97年度臺上字第1281號判決意旨可
    參）。
二、本案上訴人即被告黃榮輝（下稱被告）上訴理由略以：(一)被
    告遭告訴人廖永森偕同數十人綁架到山上，強逼被告簽下數
    十張新台幣（下同）200萬元之本票，又對被告注射不明藥
    物，強奪被告現金約45萬元及黃金，傷害被告致牙齒斷裂、
    右耳失聰，故被告才是被害人；(二)告訴人廖永森所提出之證
    據均係偽造；(三)告訴人在被告車上隨便拾獲被告身份證，可
    笑；(四)請法官安排測謊，便知是非，被告所言真實不虛；(五)
    被告不知告訴人廖永森地址，以致無法訴訟，告訴人才會惡
    人先告狀；(六)等被告出獄，被告會找人證、物證供法官參考
    云云。
三、經查：被告於原審行準備程序時對於告訴人分別於民國90年
    1月10日、2月12日、3月16日匯款30萬元、70萬元、30萬元
    至蔡榮木、林德蒲帳戶內之事實，已不爭執（見原審卷第31
    頁背面爭點整理之不爭執事項二），惟否認向告訴人廖永森
    謊稱其為臺灣高等法院臺中分院第二庭庭長，並以籌備成立
    「農林山莊溫泉有限公司」資金尚未到位為幌，致告訴人廖
    永森陷於錯誤，而為前開匯款行為，辯稱伊因向林德蒲購買
    房屋，經林德蒲介紹認識告訴人廖永森，廖永森知道伊向林
    德蒲購屋，即找人恐嚇被告，並拿走被告現金及金戒指，告
    訴人的女兒自殺後，告訴人恐被告揭發其詐領保險金，故一
    再找被告麻煩，誣賴被告有本案犯行，又找人將被告押到山
    上毆打，致被告牙齒掉落、耳朵聽不到云云。然原審綜合告
    訴人即證人廖永森於警詢、偵查及原審交互詰問時之指證，
    及證人王繁臺、黃有正、張延察、蔡榮木等人之證詞，認定
    彼此互核相符，並佐以被告交付告訴人之廬山溫泉涵碧莊營
    運計畫、尊爵山莊營運計畫書、地價證明書、使用執照、地
    籍圖謄本、被告指示證人王繁臺刊登招募員工之報紙廣告、
    黃有正、張旭賜、張延察應徵之履歷表等，認定被告所辯不
    足採信，而於判決理由欄三、認定被告犯罪事實之證據及理
    由項下詳予載明其判斷之理由，次說明被告犯行係在刑法95
    年7月1日修正前所為，經新舊法比較後，猶依修正前連續犯
    之規定，論以被告核犯刑法第339條第1項詐欺取財罪之連續
    犯，且一一敘明其量刑審酌之事項，最末說明本案無適用中
    華民國96年罪犯減刑條例之理由。本院從形式上觀察，原審
    認事用法並無違誤，量刑亦屬妥適，被告上訴所執前詞，否
    認犯行，核係置原判決所為明白論斷於不顧，仍持已為原判
    決指駁之陳詞再事爭辯，及對於與原判決本旨無關之枝節事
    項，暨原審取捨證據與自由判斷證據證明力之職權行使，徒
    以自己無從證實（稱出獄後再找人證、物證）之說詞，泛指
    原判決不當，俱非可採。
四、綜上所述，本件被告上訴理由並未依據卷內既有訴訟資料或
    提出新事證，指摘或表明第一審判決有何採證認事、用法或
    量刑等足以影響判決本旨之不當或違法，而構成應予撤銷之
    具體事由，且上開上訴理由亦不足以認定原判決有何不當或
    違法之處，尚非提起上訴之具體理由。是依上揭法律規定及
    判決意旨，本件被告上訴不合法律上程式，爰不經言詞辯論
    ，判決駁回上訴。
五、據上論斷，應依刑事訴訟法第367條前段、第372條，判決如
    主文。
中    華    民    國   100    年    12    月    27    日
            刑事第六庭    審判長法  官  李  文  雄
                                法  官  黃  小  琴
                                法  官  王  邁  揚
上正本證明與原本無誤。
不得上訴。
                                書記官  陳  信  和
中    華    民    國   100    年    12    月    27    日